臺灣桃園地方法院刑事判決　　　　　　　 93年度易字第482號
　　公　訴　人　臺灣桃園地方法院檢察署檢察官
　　被　　　告　己○○　男　2.
　　　　　　　　　　　　段67.
　　被　　　告　辛○○　男　4.
　　　　　　　　　　　　708.
上列被告等因竊盜案件，經檢察官提起公訴（93年度偵字第5640
號），及移送併辦（92年度偵字第18862 號、93年度偵字第8280
號）本院判決如下：
        主  文
己○○共同連續攜帶兇器、踰越牆垣、毀壞門扇竊盜，累犯，處
有期徒刑壹年拾月，扣案螺絲起子貳支、老虎鉗貳支、剪刀壹支
均沒收之。
辛○○共同攜帶兇器、踰越牆垣、毀壞門扇竊盜，累犯，處有期
徒刑捌月，扣案螺絲起子、老虎鉗各壹支均沒收之。
        事  實
一、己○○前曾於民國83年、85年間因違反麻醉藥品管制條例案
    件，經本院分別判處有期徒刑3 年，緩刑5 年（嗣緩刑經撤
    銷）、6 月、7 月，3 案經接續執行結果，刑期起算日為86
    年11月20日，指揮書執行完畢日期為89年4 月22日。嗣於87
    年6 月19日假釋出獄後復因案遭撤銷假釋，所餘殘刑1 年9
    月10日經執行結果，已於91年4 月26日縮短刑期執行完畢，
    詎猶不知悛悔。又辛○○前於86年間因竊盜案件，經本院判
    處有期徒刑1 年2 月；復於87年間因妨害自由案件，經本院
    判處有期徒刑6 月，二罪經更定執行刑為1 年7 月，刑期起
    算日為89年8 月21日，指揮書執行完畢日期為91年5 月30
    日，嗣於91年4 月26日縮短刑期執行完畢，詎猶不知悔改。
二、己○○與丁○○（另案為有罪判決確定）係朋友關係，二人
    於92年11月16日下午2 、3 時許時，相約在桃園縣富岡火車
    站前見面，嗣因無車輛可供代步，竟共同基於意圖為自己不
    法所有之犯意聯絡，相偕於同日下午4 、5 時許至桃園縣富
    岡地區某便利商店購入，客觀上對人之生命、身體構成威脅
    ，足供作兇器使用之剪刀1 把伺機行竊車輛。翌日（17日）
    凌晨3 時40分許，二人行經桃園縣楊梅鎮○○街91巷67弄12
    號前時，見乙○○妻子謝凌鈺所有之車牌號碼ＳＨ─６０６
    ０號自小客車車門未鎖，遂由丁○○進入自小客車內，以該
    剪刀扭開該自小客車電門鎖，竊取該自小客車得手，己○○
    則在旁把風。隨即由丁○○駕駛該車搭載己○○離去，惟甫
    駕駛至同址67弄口時即為警當場查獲，並扣得上開行竊所用
    之剪刀1 把，己○○則趁隙逃逸。
三、己○○因積欠辛○○借款許久，嗣於93年3 月21日下午辛○○駕駛其租用之車牌號碼ＪＪ─０６８０號出租汽車於桃園
    縣楊梅鎮某處偶遇己○○，辛○○再向己○○催討借款，己○○不得已表示會去找錢來還，隨即由己○○駕駛上開汽車
    搭載辛○○四處閒逛。嗣於同日下午1 時40分許行經桃園縣
    楊梅鎮○○路○ 段288 號之丙○○所有住宅時，己○○表示
    要「進去找錢」，己○○即基於同上概括犯意，並與辛○○
    共同基於意圖為自己不法所有之犯意聯絡，推由己○○持辛○○所有，放置於前開汽車右前座置物箱內，足以對人之生
    命、身體構成威脅，可為兇器使用之螺絲起子、老虎鉗各1
    支，翻越該住處圍牆，並以前揭螺絲起子、老虎鉗破壞該住
    宅鐵門門鎖而進入其內行竊（侵入住宅部分未據告訴），辛○○則在該住宅圍牆旁負責把風。待己○○竊得住宅內丙○○所有之行動電話、手錶各1 支、照相機1 台及新臺幣（下
    同）1392元之零錢，並裝入於屋內取得之黑色背包後，再將
    該黑色背包丟出圍牆予辛○○接應。嗣因巡守隊員發現上情
    ，己○○即轉往屋後圍牆攀爬逃逸，旋遭巡守隊員合力逮捕
    ，另辛○○則於圍牆邊經巡守隊員制伏。
四、己○○復承前概括犯意，於93年5 月15日晚上7 時15分許之
    夜間，攜帶其所有足以對人之生命、身體構成威脅，可為兇
    器使用之螺絲起子、老虎鉗各1 支，侵入庚○○所有位於桃
    園縣中壢市○○路283 號住處，並以上開螺絲起子、老虎鉗
    撬開上開住處之硫化銅門門鎖，竊得庚○○所有印章3 枚、
    銀行存摺4 本、
    欲自3 樓後窗攀爬逃逸時不慎跌落，而為警逮捕到案。
五、案經桃園縣政府警察局楊梅分局報告台灣桃園地方法院檢察
    署檢察官偵查起訴暨桃園縣政府警察局楊梅分局、中壢分局
    報告台灣桃園地方法院檢察署檢察官偵查後移送併案。
        理  由
一、事實欄二被告己○○與共犯丁○○共同行竊被害人謝凌鈺所
    有之自小客車部分：
（一）訊據被告己○○矢口否認與共犯丁○○共同竊取被害人謝
      凌鈺所有之車牌號碼ＳＨ─６０６０號自小客車之犯罪事
      實，辯稱：丁○○係先自行偷到車後才來搭載伊，故伊對
      於丁○○竊車情形並不知情，亦未參與云云。
（二）經查：
      (1)右揭被告己○○係與丁○○相約在桃園縣富岡火車站前
        見面後，二人因覺無車輛可代步，故由己○○至鄰近之
        某便利商店購入剪刀一把，復於行經桃園縣楊梅鎮○○
        街91巷67弄12號前，見乙○○妻子謝凌鈺所有之ＳＨ─
        ６０６０號自小客車車門未鎖，遂由丁○○進入自小客
        車內，以該剪刀扭開該自小客車電門鎖，竊取該自小客
        車得手，己○○則在旁把風等犯罪事實，業據證人即共
        犯丁○○迭於警詢、檢察官偵訊，及其本身所犯竊盜案
        件（本院93 年 度訴字第1483號）審理中證述明確（見
        92年度偵字第18862 號偵查卷第2 頁、第3 頁、第12頁
        、第24頁、第32 頁 、本院卷第160 頁至第169 頁），
        並互核相符。雖證人丁○○一度於本院93年1 月12日其
        聲請停止羈押案件開庭時供稱：係由己○○以剪刀插入
        電源孔轉動引擎發動云云（見本院卷第169 頁），惟此
        部分供述與其上開歷次陳述均有不一，應係口誤，且參
        諸其於同次庭訊中亦稱當時係由伊開車，本院認應以證
        人丁○○其餘歷次陳述由其下手行竊乙節較屬可採，附
        此敘明。
      (2)參諸被告經警攔查時立即自右前座跳車逃逸之情，業據
        證人即桃園縣警察局楊梅分局富岡派出所警員許樹林於
        檢察官偵查時證述明確，且其於93年3 月21日於桃園縣
        警察局楊梅分局製作警詢筆錄時更稱：伊不認識該名叫
        丁○○之男子等語（見同上偵查卷第19頁），益見其畏
        罪情虛，其上開所辯未參與行竊云云，應無足採。
      (3)至於證人丁○○雖嗣於本院審理中全盤翻異前詞，改稱
        ：係由伊一人自行行竊，被告己○○並不知情，伊係為
        求交保才將案件推給己○○云云。惟查，證人丁○○自
        警詢起，迄本院93年度訴字第1483號案件審理中，至少
        連續7 次供稱係與被告己○○共同行竊上開汽車，所供
        情節均大致相符，卻於其本身所犯竊盜案件判刑確定後
        翻異前詞，顯有可議之處。再者，核諸證人丁○○歷次
        所供：由伊下手行竊、己○○在旁把風之情，其所分擔
        之犯行反而較重，根本無「將案件推給己○○」之情。
        況且，證人丁○○於93年1 月12日經本院諭知交保後，
        仍繼續為二人共同行竊之供述，益見其上開供述與冀求
        交保無關。綜上足認證人丁○○嗣於本院審理中翻異前
        詞之舉，顯係事後刻意迴護被告而故為虛偽之證述。
      (4)綜上所述，被告與共犯丁○○上開共同行竊犯行已臻明
        確，此外復有被告二人所有供行竊所用之剪刀1 支扣案
        可稽，故此部分事證應堪認定。
二、事實欄三被告己○○、辛○○共同行竊被害人丙○○住宅財
    物部分：
（一）訊據被告己○○對於伊翻越被害人住處圍牆後，以扣案之
      螺絲起子、老虎鉗破壞該住宅鐵門門鎖而進入其內行竊之
      犯罪事實均坦承不諱；另訊據被告辛○○則矢口否認上開
      犯行，辯稱：己○○向伊告稱要進入屋內向朋友借錢，伊
      並不知道其係要入屋行竊，且伊未進入屋內，亦未協助把
      風云云。
（二）本件被告己○○所犯上開竊盜犯行業據其自白不諱，核與
      證人即被害人丙○○證述其屋內財物遭竊之事實相符，復
      據證人潘文盛、甲○○、戊○○就逮捕被告己○○之過程
      證述明確，並有贓物領據、案發現場圖各1 紙、現場照片
      6 張附卷可稽，足見其自白與事實相符，此部分犯罪事實
      首堪認定。至於被告辛○○雖否認犯行，且證人即共犯己○○亦稱：伊係告知被告辛○○要入屋內找朋友，故其並
      不知情伊入內行竊云云，然查：
      (1)本件被告辛○○係因駕駛其租用之車牌號碼ＪＪ─０６
        ８０號出租汽車於桃園縣楊梅鎮某處偶遇被告己○○，
        而向其催討欠款，被告己○○不得已表示會去找錢來還
        ，隨即由被告己○○駕駛上開汽車搭載被告辛○○四處
        閒逛，嗣於同日下午1 時40分許行經桃園縣楊梅鎮○○
        路○ 段288 號之丙○○所有住宅時，被告己○○即向被
        告辛○○表示要進去找朋友拿錢乙情，為被告辛○○所
        自陳無訛，核與證人即共犯己○○所述相符。則證人己○○既然身無分文可清償，何以於開車閒逛後即表示有
        辦法拿到錢，其情已堪置疑。
      (2)復查，被告己○○並未先行按電鈴、叫門，即以翻越圍
        牆之方式進入屋內等情，業據被告辛○○自陳在卷（見
        93年度偵字第5640號偵查卷第11、35頁），此與一般訪
        友均係先行按電鈴、叫門之情形大相逕庭，反與入屋行
        竊之宵小行徑如出一轍，被告辛○○豈可能毫不懷疑。
        況且，證人即共犯己○○於本院審理中明確具結證稱：
        伊將該車停放於丙○○住處圍牆旁後，即自該辛○○租
        來之汽車副駕駛座置物箱內尋得起子、老虎鉗各1 支，
        並將該工具帶下車用以撬壞被害人門鎖，「他（指辛○○）當時坐在副駕駛座上，我邊開車邊找」、「因為我
        從置物箱拿出來放到包包裡面，辛○○當時就坐在右前
        座，置物箱就在他的前方，他一定會看到」等語（見本
        院卷第118 、119 頁、94年4 月7 日審理筆錄第7 頁）
        。則被告辛○○對於己○○於所租用之汽車翻找物品，
        且係於其所坐副駕駛座座位前之置物箱內取出上開工具
        豈可能毫不知情？又被告辛○○當場目睹己○○攜帶上
        開螺絲起子、老虎鉗各1 支下車，並以翻越圍牆之方式
        進入屋內，其對於己○○係入屋行竊之情自當瞭然於胸
        ，而難諉為不知。
      (3)再者，被告辛○○於警詢及檢察官偵訊中自陳「後來我
        在車上等了約20分鐘，他從圍牆內丟一個黑色的包包給
        我，叫我保管」、「（警方在你身上查獲的包包，是否
        就是己○○偷來交給你的？）該包包就是己○○交給我
        的沒錯」、「（鄧出來後給你什麼東西？）一個黑色包
        包」等語（見同上偵查卷第11、12、35頁），核與證人
        己○○所稱：「當我由住宅內行竊所得之物，便丟至圍
        牆外，由辛○○接應保管」、「（是否把皮包交給辛○○保管？）是」等語相符（見同上偵查卷第5 、33頁）
        。佐以證人即到場逮捕被告之警員潘文盛證稱：「我們
        在現場有從辛○○身上所背的黑色包包，查到屋主失竊
        得贓物，現場也有拍照，贓物是從辛○○身上找到的」
        等語（見同上偵查卷第59頁），堪認被告辛○○嗣後於
        本院審理中所辯：該黑色包包係巡守隊員自行掛在伊身
        上，以及證人己○○於本院審理中改稱伊欲翻牆出來時
        ，發現圍牆外有人，即隨手將包包往地上丟，並未將包
        包交給辛○○云云，均無可採。
      (4)被告辛○○雖另辯稱：伊聽到有人喊抓小偷時，主動循
        聲前往幫忙云云，然查，證人即巡守隊員戊○○於本院
        審理中證稱：伊要逮捕被告辛○○時，辛○○手摸背包
        說他有槍，後來辛○○被伊按倒在地時，又對伊說要給
        50萬元，希望放他走等語（見本院卷第113 頁），已見
        其所辯不可採，反見其畏罪情虛之心態。
      (5)至於證人即巡守隊員甲○○雖於本院審理中證稱：伊有
        發現二名男子自丙○○住處前門跑出來，並自左側圍牆
        爬出去，伊即跑到圍牆右邊堵住其中一名歹徒（即被告
        辛○○）云云（見本院卷第109 頁），然與其同時到場
        之證人即另一巡守隊員戊○○卻證稱：只有一名男子即
        為其逮捕之被告己○○自圍牆內爬出等語（見本院卷第
        106 頁）。亦即就被告辛○○有無進入被害人住處圍牆
        內之事實，同時目擊之證人二人卻有不同之證述。復稽
        之證人己○○始終證述被告辛○○並未進入圍牆內，以
        及甲○○當時趕抵現場圍捕情急，恐有因所在位置致視
        覺有所誤認之情事，本諸「罪證有疑，利於被告」之法
        則，自應為被告辛○○僅在圍牆外把風接應，而未進入
        圍牆內之認定。另證人戊○○同時證稱：屋主丙○○係
        捉到辛○○後才到場（見本院卷第112 頁），是證人丙○○於本院審理中所稱目擊被告辛○○自圍牆內爬出之
        證述，應係出於其臆測之詞，而無可採，附此敘明。
（三）綜上所述，堪認被告二人對於行竊被害人丙○○住處之犯
      行已有事先謀議，並以共同犯罪之主觀意思，推由被告己○○入屋行竊，被告辛○○則負責把風、接應無訛，被告
      二人此部分竊盜犯行亦堪認定。
三、事實欄四被告己○○行竊被害人庚○○住宅財物部分：
（一）訊據被告對於右揭攜帶其所有之螺絲起子、老虎鉗各1 支
      ，侵入被害人庚○○所有位於桃園縣中壢市○○路283 號
      警逮捕之犯行，迭於警訊及偵、審中均坦承不諱，核與被
      害人庚○○（見93年度偵字第8280號偵查卷第11頁）指述
      之失竊情節相符，並有贓物認領保管單1 紙、現場照片4
      張，及被告所有供行竊所用之螺絲起子、老虎鉗各1 支分
      別附卷、扣案可稽，被告己○○此部分自白核與事實相符
      ，故此部分事證明確，亦堪認定。
（二）雖被告嗣於本院審理中改稱：伊侵入行竊之時間為當日下
      午約4 、5 時許進入行竊云云。然查，被告己○○係於93
      年5 月15日晚上7 時15分許進入行竊之情，業據其於警詢
      、檢察官偵訊時供述明確（見同上偵查卷第5 頁背面、第
      24頁），並明確陳稱「當時已天黑」等語。復稽之本案之
      拘捕時間為同日晚上7 時30分許，而被告係於行竊得手後
      即為屋主發現，並因自3 樓後窗攀爬逃逸時不慎跌落，立
      即為警逮捕到案，則被告侵入行竊之時間亦以其先前自白
      之同日晚上7 時15分許較為相當。是以被告嗣於本院審理
      中之辯詞或係出於時隔較久、記憶稍有出入之故，應無可
      採。另被告行竊當日即93年5 月15日之日沒時間為「18時
      32 分 」，此有中央氣象局日出日沒時刻表一紙附於本院
      卷可參，是被告上開行竊時間即「19時15分」已屬夜間自
      明。
四、論罪科刑部分：
（一）按刑法第321 條第1 項第3 款之攜帶兇器竊盜罪，係以行
      為人攜帶兇器竊盜為其加重條件，此所謂兇器，其種類並
      無限制，凡客觀上足對人之生命、身體、安全構成威脅，
      具有危險性之兇器均屬之，且祇須行竊時攜帶此種具有危
      險性之兇器為已足，並不以攜帶之初有行兇之意圖為必要
      。被告二人分別於上開行竊時所攜帶之螺絲起子、老虎鉗
      、剪刀等物，均屬具有危險性之兇器。
（二）核被告己○○就與共犯丁○○所犯如事實欄二部分所為，
      係犯刑法第321 條第1 項第3 款之攜帶兇器竊盜罪；被告
      己○○、辛○○所犯如事實欄三部分所為，係犯刑法第32
      1 條第1 項第2 、3 款之攜帶兇器、踰越牆垣、毀壞門扇
      竊盜罪；被告己○○就所犯如事實欄四部分所為，係犯刑
      法第321 條第1 項第1 、3 款之攜帶兇器於夜間侵入住宅
      竊盜罪。
（三）被告己○○就所犯如事實欄二部分所為與共犯丁○○；就
      所犯如事實欄三部分所為與被告辛○○，分別有犯意聯絡
      及行為分擔，均為共同正犯。
（四）被告己○○全部三次竊盜犯行，均時間緊接，方法相同，
      顯係基於概括犯意為之，為連續犯，應依刑法第56條規定
      從一情節較重之攜帶兇器、踰越牆垣、毀壞門扇竊盜罪論
      處，並加重其刑。公訴人雖僅就被告己○○行竊被害人丙○○住處之犯行提起公訴，然檢察官就犯罪事實一部起訴
      者，其效力及於全部，本件被告如事實欄所載其餘部分之
      犯罪事實，與前揭論罪科刑之部分，有連續犯之關係，已
      如前述，本院自應就屬於裁判上一罪之部分一併加以審理
      。
（五）被告二人分別有事實欄所載之犯罪科刑執行情形，有台灣
      高等法院被告全國前案紀錄表、台灣桃園地方法院檢察署
      刑案資料查註紀錄表分別在卷可稽，其等於五年內再犯本
      件有期徒刑以上之罪，均為累犯，應依刑法第47條規定加
      重其刑。就被告己○○部分並遞加重之。
（六）爰審酌被告己○○前有多次前科，品行、素行不佳，本次
      行竊之次數為3 次、被害人所受之損害、連續侵入住宅竊
      盜，對於住居安寧危害甚大，且經警多次逮捕後仍絲毫不
      知警惕，恣意再犯，對於社會治安破壞甚鉅，惡性重大、
      犯罪後僅坦承其中2 件犯行之犯後態度；及被告辛○○前
      亦有多次前科，品行、素行不佳，本次行竊之次數為1 次
      、於行竊過程中擔任把風之角色、被害人所受之損害、於
      犯罪後矢口否認犯罪之犯後態度；兼衡之被告二人分別為
      國中、高中畢業之智識程度，及渠等犯罪之動機、目的、
      手段等一切情狀，分別量處如主文所示之刑。至於公訴人
      雖就被告己○○部分求處有期徒刑2 年6 月之重刑，然稽
      之被告己○○自始至終均坦承大部分犯行，應有悔意，本
      院認上開量刑已足惕勵其自新，附此敘明。
（七）被告辛○○雖當庭提出中度精神病之殘障手冊一份，表明
      其有精神障礙，然經本院委請行政院衛生署桃園療養院鑑
      定結果略以：被告辛○○於鑑定時及歷次訊問中均未提及
      其本案行為係受精神病症狀影響。例如幻覺經驗或妄想經
      驗中並沒有要其如此做的症狀，且在犯罪前後並沒有積極
      證據顯示精神惡化，其在犯罪過程中，行為、判斷大致良
      好，沒有明顯比一般人平均水準為差，因此其犯案當時之
      精神狀態應未達精神耗弱之程度，此有該院94年1 月26日
      桃療醫字第0940000460號函及所附精神鑑定報告書一份在
      卷可按，是被告辛○○於本案行為時之精神狀態、責任能
      力應無障礙，附此敘明。
五、沒收部分：
（一）如事實欄二部分竊盜時、地扣案之剪刀1 支係被告己○○
      與共犯丁○○共同購得，為渠等所有供犯罪所用之物；如
      事實欄三部分竊盜時、地扣案之螺絲起子1 支、老虎鉗1
      支，係被告己○○自被告辛○○承租之汽車置物箱內取得
      ，應為被告辛○○所有之物，並供被告己○○供以行竊之
      用；如事實欄四部分竊盜時、地扣案之螺絲起子1 支、老
      虎鉗1 支，則係被告己○○所有供行竊所用之物，分別據
      共犯丁○○、被告己○○供述甚明，均應依刑法第38條第
      1項第2款規定沒收之。
六、至於證人丁○○自警詢起，迄本院93年度訴字第1483號案件
    審理中，至少連續7 次供稱係與被告己○○共同行竊上開汽
    車，其於93年5 月28日檢察官偵訊時更一度具結在卷，惟其
    嗣於本院審理中竟又具結證稱：被告己○○並未行竊云云。
    是證人丁○○是否涉有偽證或其他罪嫌，應由檢察官另行偵
    查處理，附此敘明。
據上論斷，應依刑事訴訟法第299 條第1 項前段，刑法第28條、
第56條、第321 條第1 項第2 款、第3 款、第47條、第38條第1
項第2 款，判決如主文。
本案經檢察官張尹敏到庭執行職務。
中　　華　　民　　國　　94　　年　　4 　　月　　21　　日
                        臺灣桃園地方法院刑事第六庭
                            審判長法  官　林　孟　宜
                                  法  官　蔡　寶　樺
                                  法  官　陳　永　來
上正本證明與原本無異。
如不服本判決，應於判決送達後10日內向本院提出上訴狀 (應附
繕本)， 上訴於臺灣高等法院。
                           　　　 書記官  劉　霜　潔
中　　華　　民　　國　　94　　年　　4 　　月　　21　　日
附論罪科刑依據之法條：
中華民國刑法第三百二十一條
犯竊盜罪而有左列情形之一者，處六月以上、五年以下有期徒刑
：
一  於夜間侵入住宅或有人居住之建築物、船艦或隱匿其內而犯
之者。
二  毀越門扇、牆垣或其他安全設備而犯之者。
三  攜帶兇器而犯之者。
四  結夥三人以上而犯之者。
五  乘火災、水災或其他災害之際而犯之者。
六  在車站或埠頭而犯之者。
前項之未遂犯罰之。
